【裁判字號】    95,訴,3328
【裁判日期】    951027
【裁判案由】    毒品危害防制條例
【裁判全文】
臺灣高雄地方法院刑事判決              95年度訴字第3328號
公  訴  人  臺灣高雄地方法院檢察署檢察官
被      告  乙○○
                    號
上列被告因違反毒品危害防制條例案件，經檢察官提起公訴（95
年度毒偵字第6173號），嗣因被告就被訴事實為有罪之陳述，經
本院合議庭裁定由受命法官獨任依簡式審判程序審理，並告知被
告簡式審判程序意旨，且聽取當事人之意見後，本院判決如下：
    主  文
乙○○施用第一級毒品，累犯，處有期徒刑捌月。扣案之第一級
毒品海洛因壹包（驗後淨重零點零伍公克、空包裝重零點零公
克），沒收銷燬之。
    事  實
一、乙○○前於民國91年間因施用毒品案件，經本院以91年度毒
    聲4278號裁定送觀察勒戒，因認有繼續施用之傾向，再經本
    院以91年度毒聲字第6352號裁定強制戒治，又經本院以92年
    度毒聲字第2189號裁定停止強制戒治，並付保護管束，於92
    年9月29日保護管束期滿，經臺灣高雄地方法院檢察署以92
    年度戒毒偵字第882 號於92年10月3 日不起訴處分確定。復
    因偽造文書等案件，經本院以93年度訴字第2228號於93年12
    月29日判處有期徒刑4 月確定，於94年9 月29日易科罰金執
    行完畢。
二、詎乙○○仍不知戒絕毒癮，明知海洛因業經公告列為毒品危
    害防制條例第2 條第1 項第1 款之第1 級毒品，不得非法持
    有、施用，仍未戒除施用毒品之習性，於上開強制戒治釋放
    出所後5 年內，復基於施用第1 級毒品之犯意，於95年7 月
    4 日晚上某時許，在位於高雄市○○區○○里○○○路188
    巷12住處，以將海洛因置於香菸內吸食之方式，施用上開第
    1 級毒品海洛因1 次。嗣於同年7 月5 日14時許，在高雄市
    楠梓區○○路與大學南路口為警查獲，且扣得第一級毒品海
    洛因1 包（淨重0.05公克，空包裝重0.30公克），並採集尿
    液送驗結果呈現嗎啡陽性反應，始悉上情。
三、案經高雄市政府警察局楠梓分局報請臺灣高雄地方法院檢察
    署檢察官偵查起訴。
    理  由
壹、程序方面
一、按除被告所犯為死刑、無期徒刑、最輕本刑為3 年以上有期
    徒刑之罪或高等法院管轄第一審案件者外，於法院行準備程
    序進行中，被告先就被訴事實為有罪之陳述時，審判長得告
    知被告簡式審判程序之旨，並聽取當事人、代理人、辯護人
    及輔佐人之意見後，裁定進行簡式審判程序；且受命法官行
    準備程序，與法院或審判長有同一之權限；又簡式審判程序
    之證據調查，不受刑事訴訟法第159 條第1 項、第161 條之
    2 、第161 條之3 、第163 條之1 及第164 條至第170 條規
    定之限制，刑事訴訟法第273 條之1 第1 項、第279 條第2
    項前段、第273 條之2 分別定有明文。
二、查本件被告乙○○所犯為死刑、無期徒刑、最輕本刑為3 年
    以上有期徒刑以外之罪，且非高等法院管轄第一審之案件，
    其於準備程序就前揭被訴事實為有罪之陳述，經受命法官告
    知簡式審判程序之旨，並聽取當事人之意見後，本院認無不
    得或不宜改依簡式審判程序進行之處，爰依刑事訴訟法第
    273 條之1 第1 項、第284 條之1 ，裁定本件由受命法官獨
    任進行簡式審判程序，合先敘明。
貳、實體方面
一、事實認定
  (一)上揭事實，業據被告於本院95年10月18日準備程序、審判程
    序時均供承不諱，且被告上開採取之尿液，送經高雄市立凱
    旋醫院檢驗結果，其尿液中均呈現嗎啡陽性反應，此有高雄
    市立凱旋醫院95年7 月17日尿液檢驗報告（見本院卷）、毒
    品案件尿液送驗編號與真實姓名對照表（見警卷）附卷可稽
    ，又有扣案之第一級毒品海洛因1 包（淨重0.05公克，空包
    裝重0.30公克）可資佐證，且經鑑驗確係第一級毒品海洛因
    無誤，有法務部調查局95年8 月10日調科壹字第220023827
    號鑑定通知書1 份（見偵查卷第22頁）在卷足參。綜上，足
    見被告之自白與事實相符，堪予採信。
  (二)被告前於91年間因施用毒品案件，經本院以91年度毒聲4278
    號裁定送觀察勒戒，因認有繼續施用之傾向，再經本院以91
    年度毒聲字第6352號裁定強制戒治，又經本院以92年度毒聲
    字第2189號裁定停止強制戒治，並付保護管束，於92年9 月
    29日保護管束期滿，經臺灣高雄地方法院檢察署以92年度戒
    毒偵字第882 號於92年10月3 日不起訴處分確定，此有臺灣
    高等法院被告前案紀錄表與臺灣高雄地方法院檢察署刑案資
    料查註紀錄表各1 份在卷可佐，足徵被告確於上開強制戒治
    執行完畢釋放後，5 年內再犯上揭毒品危害防制條例之罪而
    事證明確，其有上開施用第一級毒品之犯行，洵堪認定。
二、查海洛因係毒品危害防制條例第2 條第2 項第1 款所明定之
    第一級毒品，不得持有、施用。核被告所為，係犯毒品危害
    防制條例第10條第1 項之施用第一級毒品罪。其施用第一級
    毒品海洛因前、後分別持有海洛因之低度行為，應為施用之
    高度行為所吸收，不另論罪。又被告因偽造文書等案件，經
    本院以93年度訴字第2228號於93年12 月29 日判處有期徒刑
    4 月確定，於94年9 月29日易科罰金執行完畢，有台灣高等
    法院被告前案紀錄表在卷可佐，其於執行完畢後5 年內，再
    犯本件有期徒刑以上之罪，依刑法第47條規定為累犯，應加
    重其刑。爰審酌被告前因施用毒品案件，經施以強制戒治後
    ，又因施用毒品案件，經法院判決確定且執行完畢，竟再為
    本件施用毒品犯行，足見其惡習已深，且戒絕毒癮之意志不
    堅，未能體悟施用毒品對自己、家人造成之傷害及社會之負
    擔，自屬可議；惟念其於犯後態度良好，並能坦承犯行，及
    施用毒品本質上係屬戕害自身健康之行為，尚未直接危害他
    人，反社會性之程度應屬較低等一切情狀，酌情量處如主文
    所示之刑。又扣案之第一級毒品海洛因1 包（淨重0. 05 公
    克，空包裝重0.30公克），經鑑驗確係第一級毒品海洛因無
    誤，有法務部調查局95年8 月11日調科壹字第22002382 7
    號鑑定通知書1 份在卷足參，且其係被告所有供其施用之毒
    品，業據被告供認屬實，應依毒品危害防制條例第18條第1
    項前段規定，諭知沒收銷燬之，而上揭扣案毒品之包裝袋1
    只，均係包裝毒品之用，可認已有第一級毒品海洛因附著其
    上，而無從析離，應視同為第一級毒品，而一併沒收銷燬之
    。
據上論斷，應依刑事訴訟法第273 條之1 第1 項、第284 條之1
、第299 條第1 項前段，毒品危害防制條例第10條第1 項、第18
條第1項前段，刑法第11條、第47條，判決如主文。
本案經檢察官甲○○到庭執行職務。
中    華    民    國    95    年    10    月    27    日
                  刑事第十五庭  法  官  洪乙心
以上正本證明與原本無異。
如不服本判決，應於判決送達後10日內，向本院提出上訴狀。
中    華    民    國    95    年    10    月    27    日
                                書記官  吳良美
附錄
毒品危害防制條例第10條
施用第一級毒品者，處 6 月以上 5 年以下有期徒刑。
施用第二級毒品者，處 3 年以下有期徒刑。


司法院資訊處製作；財團法人民間司法改革基金會備份。
